【裁判字號】    97,交聲,798
【裁判日期】    970829
【裁判案由】    違反道路交通管理處罰條例聲明異議
【裁判全文】
臺灣士林地方法院交通事件裁定         97年度交聲字第798號
原處分機關  臺北市交通事件裁決所
異  議  人
即受處分人  乙○○
上列異議人即受處分人因違反道路交通管理處罰條例案件，對於
臺北市交通事件裁決所民國97年7 月10日所為之處分（原處分案
號：北市裁罰字第裁22-AEW919019號）聲明異議，本院裁定如下
：
    主  文
異議駁回。
    理  由
一、按汽車駕駛人，行經有燈光號誌管制之交岔路口闖紅燈者，
    處新臺幣1,800 元以上5,400 元以下罰鍰，並記違規點數3
    點，道路交通管理處罰條例第53條第1 項、第63條第1 項第
    3 款分別定有明文；又汽車行駛至交岔路口，其行進、轉彎
    ，應遵守燈光號誌，道路交通安全規則第102 條第1 項第1
    款亦有明定。
二、原處分意旨略以：異議人即受處分人乙○○於民國97年5 月
    23日下午5 時53分許，駕駛車號3890-QK 號自小客車，行經
    臺北市○○區○○街時，因「駕車行經有燈光號誌管制之交
    岔路口闖紅燈」之違規，經警攔停舉發，爰依道路交通管理
    處罰條例第53條第1 項、第63條第1 項第3 款規定，裁處罰
    鍰新臺幣（下同）2,700元，並記違規點數3點。
三、異議意旨略以：受處分人駕車行經前開路口左轉時，見該路
    口號誌時相為綠燈，左轉後卻遭員警攔停舉發闖紅燈之違規
    ，且不聽伊解釋，惟受處分人並未闖紅燈，應係員警誤認，
    原處分顯有疏誤，應予撤銷云云。
四、經查，證人即舉發本件違規之員警甲○○證稱：上開違規地
    點為T 字型路口，伊值勤位置位於立功街上，可以看到現場
    圖編號1 、2 、3 之燈號，受處分人係於現場圖編號1 之號
    誌為紅燈時，違規左轉，當時天色未黑，視線良好，該燈號
    已亮紅燈很久，受處分人才闖紅燈開過路口等語（本院卷第
    17、18頁），並有現場圖1 份附卷可稽（本院卷第22頁），
    核與受處分人庭呈之現場照片6 幀、受處分人標示之車輛左
    轉位置及員攔停開單位置相符（本院卷第24、25頁），堪認
    證人甲○○所述屬實，應可採信。按道路交通管理處罰條例
    科處行政罰事件，依據公法爭議之舉證責任分配法則，固應
    先由行政機關就其業已履踐相關正當法律程序，以及人民應
    受處罰之客觀違反法令行為，負證明之責，受處分人就行政
    機關已為相當證明之前開事項，若主張欠缺主觀歸責條件或
    為其他抗辯，亦須就其所辯提出反證。惟行政機關對於前開
    應為舉證事項，並非不得以執行查察取締勤務人員，依據調
    查人證之程序，使就親歷事實提供不可替代之證明方法。受
    處分人就該證人所述見聞經過之真實性倘有質疑，除依法定
    交互詢問程序加以檢驗外，亦不得僅因證人之個人身分、地
    位或與當事人之關係而謂其不得作證，或憑己意指為必須代
    以其他特定之證據方法，此在證人業已具結願依偽證罰則擔
    保證言可信之場合，尤屬當然。本件既經證人即承辦員警甲
    ○○上揭證述明確，受處分人復無法就該承辦員警之舉發可
    能錯誤，提出相關證據以供調查，則承辦警員甲○○基於維
    護交通秩序、公眾安全職責所為之舉發，自應受合法、正確
    之推定。從而，受處分人空口否認行經上開交叉路口時闖紅
    燈，辯稱當時號誌為綠燈云云，殊非可採。
五、綜上，受處分人所辯，尚無足取。本件違規事實事證明確，
    堪以認定。原處分機關依道路交通管理處罰條例第53條第1
    項、第63條第1 項第3 款之規定，裁處異議人罰鍰2,700 元
    ，並記違規點數3 點，核無違誤。本件異議為無理由，應予
    駁回。
據上論斷，應依道路交通案件處理辦法第19條，裁定如主文。
中    華    民    國    97    年    8     月    29    日
                    交通法庭法  官  陳美彤
以上正本證明與原本無異
如不服本裁定應於送達後5日內向本院提出抗告狀
                            書記官  賴麗容
中    華    民    國    97    年    8     月    29    日


司法院資訊處製作；財團法人民間司法改革基金會備份。
